台灣高等法院高雄分院刑事裁定　　　　　　　　　　　九十一年度交抗字第六四號
　　抗　告　人 甲○○
右抗告人因違反交通管理處罰條例案件，不服台灣高雄地方法院中華民國九十一年五
月六日裁定（九十一年度交聲字第二八Ｏ號），提起抗告，本院裁定如左：
    主  文
抗告駁回。
    理  由
一、本案經本院審理結果，認原審裁定並無不當，應予維持，並引用原審裁定書之理
    由。
二、抗告意旨略以：「當時我的車子未熄火，我是暫時離座進入郵局購買郵票，而警
    方拖吊時沒有廣播，所以警方沒有依照行政程序先行廣播，我的車門只貼一張黃
    色封條沒有四個車門都貼封條，而警方看見我衝出來，馬上將我的車子拖走，好
    像小偷一樣，我臨時停車的情節很輕，依照行政法比例原則警方不應該拖吊我的
    車子，而且案發地之地上劃線不清楚」等語。
三、經查高雄市警方執行拖吊時，是否事先廣播，是否在四個車門貼上短封條，動作
    是否迅速，此為行政執行行為，非本院所得審究，而被告違規停車，亦已經原審
    述綦詳，核無不合，抗告人仍執陳詞，指摘原裁定不當，委無可取，抗告無理
    由，應予駁回。
四、原裁定理由欄第三項第二行，關於案發地點之新富路位於高雄縣，原審誤載為高
    雄市，應予更正。
三、據上論結，應依道路交通案件處理辦法第二十六條，刑事訴訟法第四百十二條，
    裁定如主文。
中      華      民      國    九十一    年      七      月      二      日
                              台灣高等法院高雄分院刑事第九庭
                                  審判長法官  張明松
                                        法官  任森銓
                                        法官  江泰章
右正本證明與原本無異。
不得再抗告。
                                      書記官  郭榮芳
中      華      民      國    九十一    年      七      月      四      日
                                                                    Ａ
臺灣高雄地方法院交通裁定                        九十一年度交聲字第二八號
    原處分機關  交通部公路總局高雄區監理所
    異  議  人  甲○○  男  四十三歲（民國○○○年○月○○日生）
                        住高雄縣鳳山市○○路六００號十六樓
                        身分證統一編號：Ｚ000000000號
右列受處分人因違反道路交通管理處罰條例案件，對於交通部公路局高雄區監理所九
十一年四月一日所為之處分（原處分：高監五字第裁八０—Ｎ00000000號）
，聲明異議，本院裁定如左：
    主  文
異議駁回。
    理  由
一、按道路交通標誌標線號誌設置規則第一百四十九條第一項第三款、第一百六十八
    條第三項規定：黃實線設於路側者，用以禁止停車，本標線禁止時間為每日上午
    七時至晚間八時，如有延長或縮短之必要時，應以標誌及附牌標示之；又在交岔
    路口十公尺內，不得臨時停車，道路交通安全規則第一百一十一條第二款定有明
    文；又汽車駕駛人在設有禁止停車標誌、標線之處所停車時，及停車時間、位置
    、方式、車種不依規定者，處新台幣六百元以上一千二百元以下罰鍰，且交通勤
    務警察或依法令執行交通稽查任務人員，應責令汽車駕駛人將車移置適當場所；
    如汽車駕駛人不予移置或不在車內時，得由該交通勤務警察或依法令執行交通稽
    查任務人員為之，或得於舉發其違規後，使用民間拖吊車拖離之，並收取移置費
    ，道路交通管理處罰條例第五十六條第一項第四、九款、第二項分別定有明文。
二、本件異議意旨略以：異議人於九十一年二月二十五日上午九時許，在住家旁之郵
    局臨時停車，引擎未熄火，僅以排檔鎖鎖上防竊，隨即進入郵局購買郵票及查閱
    郵遞區號，前後不到三十秒之時間內，其汽車即遭警方迅速吊走，警方為績效及
    抽成，竟罔顧民眾權益，執行公權力之行政程序有明顯瑕疵等語。
三、經查：異議人於九十一年二月二十五日上午九時許，駕駛ＸＣ－一六六七號自小
    客車，在高雄市漆劃有禁止停車黃實線標線之新富路口停車，經執勤警員發現上
    情後，乃舉發其違規停車，並使用民間拖吊車拖離等情，為被告所不否認，並有
    舉發違反道路交通管理事件通知單一聯附卷可憑；且異議人停車處之新富路口，
    漆劃有禁止停車黃實色標線，亦有照片二張附卷可資佐證。異議人雖表示：「我
    僅是下車進入郵局購買郵票而已，且本人離開車子時，引擎仍在運轉，其目的僅
    在表示臨時暫停」等語，然依據上揭法條之規定，黃實線設於路側者，用以禁止
    停車，是並無任何規定允許駕駛人在標有黃實線標線之路側，可以臨時暫停，是
    異議人於標有黃實線標線之路側停車，縱使停車之時間尚短，然即已違規停車在
    先，況異議人稱：「抬頭發現自己的車子遭警方吊走，欲衝上前制止，卻發現拖
    吊業者見我人在車後，像竊賊般迅速將本人車輛吊走」等語，再觀以值勤員警拍
    攝之照片，足見值勤員警於舉發異議人違規停車時，其並不在車內，值勤員警實
    無從應責令異議人將車移置適當場所，揆諸首揭說明，值勤員警於舉發其違規後
    ，使用民間拖吊車拖離之，並收取移置費，並無任何違規之處，其行政程序亦無
    何瑕疵。異議人既收受前開舉發違反道路交通管理事件通知單，而未於應到案日
    期自動繳納罰款，原處分機關據以援引上開規定，裁處異議人新台幣一千二百元
    ，並無不當。本件異議為無理由，應予駁回。
據上論斷，應依道路交通案件處理法第十九條，裁定如主文。
中    華    民    國      九十一      年       五       月      六      日
                                    臺灣高雄地方法院交通法庭
                                          法  官  盧怡秀
右正本證明與原本無異。
如不服本裁定，應於裁定送達後五日內，向本院提出抗告狀。
    書記官  林宜正
中    華    民    國      九十一      年       五       月      八      日
